【裁判字號】    89,訴,548
【裁判日期】    890824
【裁判案由】    毒品危害防制條例
【裁判全文】
臺灣彰化地方法院刑事判決                          八十九年度訴字第五四八號
    公  訴  人  臺灣彰化地方法院檢察署檢察官
    被      告  甲○○
    指定辯護人  本院公設辯護人  乙○○
右列被告因違反毒品危害防制條例案件，經檢察官提起公訴（八十八年度偵字第八四
０四號），本院判決如左：
          主  文
本件免訴。
          理  由
一、公訴意旨略以: 被告甲○○於民國八十八年八月二十四日，在彰化縣鹿港鎮○○
    街二九三號，經警查獲其意圖販賣而非法持有第一級毒品海洛因（共三十四包，
    經送驗合計淨重四０．一六公克）、第二級毒品安非他命（十二包，共計毛重約
    二十公克）及殘留海洛因塑膠袋一包、電子磅秤一台、分裝夾鏈袋一包、研磨機
    一台、摻海洛因用葡萄糖七包、行動電話十一具等物，因認被告甲○○涉有毒品
    危害防制條例第五條第一項之意圖販賣而持有第一級毒品罪及同條例第五條第二
    項之意圖販賣而持有第二級毒品罪云云。
二、按犯罪事實應依證據認之，無證據不得推定其犯罪事實，刑事訴訟法第一百五十
    四條定有明文。再按認定不利被告之事實，須依積極之證據，苟積極證據不足為
    不利於被告事實之認定，更不必有何有利之證據，最高法院著有三十年上字第八
    一六號判例可資參照。本件訊據被告甲○○固認承認持有前揭海洛因及安非他命
    被查獲之事實，惟堅決否認涉有意圖販賣而持有第一級毒品罪及意圖販賣而持有
    第二級毒品罪之犯行，並辯稱：前揭海洛因及安非他命係供已所施用之物，其並
    無將之販賣予他人之意圖等語。
三、經查：被告甲○○曾於八十八年五月二十日二十二時五十分許，為警在彰化縣埔
    鹽鄉○○路與中正路口查獲，並扣得其所有之第一級毒品海洛因二包（淨重一六
    ．０九公克）、第二級毒品安非他命一包（毛重一０．二公克），除經公訴人以
    之為據，提起公訴指其涉有施用第一級毒品、第二級毒品罪外，並經公訴人以八
    十八年度偵字第一０三七０號提起公訴，訴指被告甲○○涉有持有第一級毒品海
    洛因、第二級毒品安非他命罪名，姑且不論公訴人以同一事實，重覆提起公訴，
    於法有違部分，而據公訴人於前開八十八年度偵字第一０三七０號起訴書業已明
    白指陳「報告意旨認係意圖販賣而持有罪嫌，惟查無證據證明，附此敘明」，但
    於本件卻指被告甲○○涉有意圖販賣而持有第一級毒品罪及意圖販賣而持有第二
    級毒品罪云云，顯見實有誤會。再者，公訴人指被告甲○○涉有意圖販賣而持有
    第一級毒品罪及意圖販賣而持有第二級毒品罪，無非係以本件查扣之毒品數量多
    ，且已研磨分裝完畢等為據，然查被告甲○○與其同居女友王美文（另案偵查中
    ）均係有多次施用毒品前科之徒，故其等為供施用而持有各十餘公克之海洛因、
    安非他命，亦屬合乎施用毒品之徒常有之舉，因此，公訴人之推斷，顯屬臆測。
    揆諸前開判例所示，在查無證據證明被告甲○○係基於意圖販賣而持有前揭毒品
    之下，應認被告甲○○所辯，尚可採信。而本院於八十九年一月十八日所確定之
    八十八年訴字第七八七號刑事判決書，業將本件之事實認定係被告甲○○為施用
    毒品所持有之行為，同時亦將前揭毒品諭知沒收並銷燬之，此有本院八十八年訴
    字第七八七號刑事判決書一在卷可稽，按案件有曾經判決確定之情形，應諭知免
訴之判決，刑事訴訟法第三百零二條第一款定有明文。故本件依法當為免訴判決
    ，方為適法。
據上論斷，應依刑事訴訟法第三百零二條第一款，判決如主文。
本案經檢察官郭景東到庭執行職務。
中      華      民      國       八十九    年  八  月     二十四        日
                                臺灣彰化地方法院刑事第二庭
                                    法      官  洪  志  賢
右正本證明與原本無異。
如不服本判決，應於判決送達後十日內，向本院提出上訴狀（須附繕本）。
                                    法院書記官  洪  年  慶
中      華      民      國       八十九    年  八  月     二十一        日


司法院資訊處製作；財團法人民間司法改革基金會備份。
